# 尚在清算过程中的长期股权投资

提问人：kenlove620 时间：2018-01-26 13:56:56
求教陈版，关于母公司层面的长期股权投资 子公司在12/31时还在走清算程序了，只是工商上面在那个时点还未注销，但预计下一年肯定会完成注销清算，请问母公司的长期股权投资如何会计处理啊？是否要放到任何流动资产科目里或者提减值？

回答人：chenyiwei
因为不是通过出售处置，所以不是持有待售资产，应继续作为长期股权投资核算。期末需根据其净资产状况和清算的进展情况谨慎估计可收回金额，考虑是否需计提减值准备。